【裁判字號】    96,重上,625
【裁判日期】    970416
【裁判案由】    侵權行為損害賠償等
【裁判全文】
臺灣高等法院民事判決                 96年度重上字第625號
上  訴  人  甲○○
被上訴人    乙○○○
上列當事人間請求侵權行為損害賠償等事件，上訴人對於中華民
國96年10月30日台灣板橋地方法院96年度重訴字316號第一審判
決提起上訴，本院於97年4月2日言詞辯論終結，判決如下：
    主  文
上訴駁回。
第二審訴訟費用由上訴人負擔。
    事實及理由
一、上訴人起訴主張：
    上訴人於民國94年11月20日向被上訴人租用台北縣新莊市○
    ○路268巷6號的房間，被上訴人竟偷採及毀損上訴人之藥草
    盆栽，並竊取上訴人之瓦斯、割破上訴人之輪胎。另被上訴
    人於林福忠涉嫌公然侮辱案件作證，竟虛偽證述並未聽聞林
    福忠有出言公然侮辱云云，並包庇房客劉萬，聲稱劉萬並未
    竊取上訴人之物品。又多次當面恐嚇上訴人「陽台及門前之
    藥草盆栽如不遷走，被上訴人將予以毀掉」等語，並阻止操
    作怪手之工人賠償毀損上訴人盆栽之損失。被上訴人復教唆
    訴外人羅發殺死上訴人，及教唆訴外人林韋呈騎機車撞擊上
    訴人。爰依民法第184條侵權行為之法則，請求被上訴人應
    賠償教唆殺人、偽證及恐嚇所致上訴人之損害新台幣（下同
    ）6,000萬元及竊取、毀損上訴人物品之損害600萬元，共計
    6,600萬元等語。
  （原審判決上訴人敗訴，經上訴人提起上訴）
    並於本院聲明：
    (一)原判決廢棄。
    (二)被上訴人應給付上訴人6,600萬元。
二、被上訴人則以：上訴人所指之盆栽係置放於停車場外，占用
    他人土地，經建築工人施工時移走，與被上訴人無關。至於
    羅發與上訴人間之傷害案件，被上訴人並不知情，係事後經
    羅發告知，被上訴人亦不認識林韋呈，從無任何教唆殺人或
    傷害上訴人之行為。又被上訴人並未竊取上訴人之瓦斯或割
    破上訴人之腳踏車輪胎，亦無任何偽證或恐嚇上訴人之行為
    等語，資為抗辯。
    並於本院聲明：駁回上訴。
三、經查：
  (一)按民法第184條第1項前段規定侵權行為以故意或過失不法
      侵害他人之權利為成立要件，故主張對造應負侵權行為責
      任者，應就對造因故意或過失不法侵害其權利之事實負舉
      證之責任。又民事訴訟如係由原告主張權利者，應先由原
      告負舉證之責，若原告先不能舉證，以證實自己主張之事
      實為真實，則被告就其抗辯事實即令不能舉證，或其所舉
      證據尚有疵累，亦應駁回原告之請求（最高法院17年上字
      第917號判例要旨參照）。本件上訴人主張被上訴人有上
      開竊盜、毀損、偽證、恐嚇及教唆殺人等行為侵害其權利
      之事實，既為被上訴人所否認，依上開說明，上訴人就其
      主張之事實自應負舉證之責任。
  (二)上訴人就其主張被上訴人有侵權行為之事實，固據提出診
      斷證明書3紙、挖土機照片1幀、盆裁照片6幀、輪胎照片1
      幀、警局受理刑事案件報案三聯單1紙、台北縣政府警察
      局道路交通事故證明書1紙為證（見原審卷頁8、9、49-52
      及本院卷頁18-20）。惟上開證據僅堪證明上訴人於95 年
      6月28日、96年2月28日分別受有右胸挫傷、右臉擦傷，於
      96年11月26日因騎腳踏車與機車發生交通事故致頭部受傷
      ，及地上放置盆裁、腳踏車輪胎有裂痕、上訴人曾於97年
      1月12日向警局報案住處遭竊等事實，均不足據以認定被
      上訴人有上訴人所指上開竊盜、毀損、偽證、恐嚇及教唆
      殺人等侵權行為之事實。
  (三)反之，被上訴人所舉之證人邱明煌到庭證稱：「我在漢城
      營造擔任工務所所長。我們營造的範圍新莊新樹路268巷
      ，剛好是被上訴人的鄰地，：：我們施工，當時現場有寶
      麗龍裝、塑膠桶的盆栽，我們把它移到旁邊，至於其他雜
      物、垃圾我們清理掉：：上訴人放東西到我們的工地及被
      上訴人所有的土地上，我們只是把盆栽移到旁邊，我們也
      沒有毀損，後來我們工務所也同意補貼他5千元，但是上
      訴人不同意，所以就沒有處理」等語在卷（見本院卷頁27
      反面），益徵被上訴人所辯盆裁移走與其無關等情非虛。
      參以上訴人於96年2月28日與訴外人羅發，係因故發生口
      角致遭羅發出手毆傷等情，業經原法院刑事簡易判決認定
      明確，此有原法院96年度簡字第5243號刑事判決附卷可按
      （見原審卷頁57）。是上訴人指摘係被上訴人教唆羅發殺
      人云云，亦難認屬實。
  (四)此外，上訴人復未舉出其他證據足以證明被上訴人確有所
      指上開竊盜、毀損、偽證、恐嚇及教唆殺人等侵權行為之
      事實。則上訴人主張被上訴人應給付侵權行為損害賠償共
      6,600萬元，核屬無據，不應准許。
四、綜上所述，上訴人依侵權行為之法律關係，請求被上訴人給
    付6,600萬元，為無理由，不應准許。原審為上訴人敗訴之
    判決，於法並無不合。上訴意旨指摘原判決不當，求予廢棄
    改判，為無理由，應予駁回。
五、據上論結，本件上訴為無理由，依民事訴訟法第449條第1項
    、第78條，判決如主文。
中    華    民    國    97    年    4    月    16    日
                    民事第十四庭
                        審判長法  官 張  蘭
                              法  官 黃麟倫
                              法  官 鄭純惠
正本係照原本作成。
如不服本判決，應於收受送達後20日內向本院提出上訴書狀，其
未表明上訴理由者，應於提出上訴後20日內向本院補提理由書狀
（均須按他造當事人之人數附繕本）上訴時應提出委任律師或具
有律師資格之人之委任狀；委任有律師資格者，另應附具律師資
格證書及釋明委任人與受任人有民事訴訟法第466條之1第1項但
書或第2項（詳附註）所定關係之釋明文書影本。
中    華    民    國    97    年    4    月    16    日
                              書記官 劉麗芬
附註：
民事訴訟法第466條之1（第1項、第2項）：
對於第二審判決上訴，上訴人應委任律師為訴訟代理人。但上訴
人或其他法定代理人具有律師資格者，不在此限。
上訴人之配偶、三親等內之血親、二親等內之姻親，或上訴人為
法人、中央或地方機關時，其所屬專任人員具有律師資格並經法
院認為適當者，亦得為第三審訴訟代理人。


司法院資訊處製作；財團法人民間司法改革基金會備份。
